臺灣桃園地方法院小額民事判決
110年度壢小字第1973號
原      告  李羿萱  
被      告  王守毅  

上列當事人間因過失傷害案件，原告提起刑事附帶民事訴訟請求
損害賠償（本院110年度壢交簡附民字第124號），經本院刑事庭
裁定移送前來，本院於民國111年5月13日言詞辯論終結，判決如
下︰
    主  文
一、被告應給付原告新臺幣（下同）3萬2,729元，及自民國110
    年8月10日起至清償日止，按週年利率百分之5計算之利息。
二、原告其餘之訴駁回。
三、訴訟費用1,000元由被告負擔322元，餘由原告負擔。
四、本判決第一項得假執行。
　  理由要領
一、原告主張事故經過與受傷之事實，業據提出本院刑事庭110
    年度壢交簡字第1053號判決為據，經調閱上開刑事卷宗核閱
    屬實，而被告經合法通知未到庭爭執，亦未提出書狀為任何
    聲明或陳述，本院依調查證據之結果，可信為真實。
二、有關原告分別主張之損害，有無理由，分述如下：
  ㈠醫療費及計程車費用部分：業據提出天成醫療社團法人天晟
    醫院（下稱天晟醫院）醫療費用、聯新國際醫院急診及門診
    醫療費用收據及計程車乘車證明等件影本為憑，是原告請求
    被告賠償醫療費用及計程車費用5,630元，為有理由，應予
    准許。
　㈡工作損失部分：原告主張其因本件事故所受傷勢，自109年4
    月20日起至5月31日止（共計42天）向公司請假，受有不能
    工作之損失6萬6,667元等語，雖提出在職薪資證明為證，惟
    參酌原告所提出之天晟醫院109年5月26日診斷證明書，記載
    「頭部挫傷、左手肘挫傷、左手肘擦傷、左側腳踝之初期照
    護」、「病患於109年4月20日至急診就診，宜多休息，按時
    回診追蹤」，難認原告所受之傷勢需休養42天。參以原告確
    於109年4月27日因上開傷勢前往聯新國際醫院回診，有聯新
    國際醫院診斷證明書1紙在卷互核，堪認原告因上述傷勢自
    急診之日起至回診之日止共計8日，為休養期間而為請假，
    因此受有薪資損失1萬2,698元（計算式：66,667元÷42天×8
    天＝12,698元，元以下四捨五入）之範圍內，應可採信，逾
    此範圍之請求即屬無據。
　㈢精神慰撫金：按法院對於慰撫金之量定，應斟酌實際加害情
    形、所造成之影響、被害人痛苦之程度、兩造之身分地位、
    經濟情形及其他各種狀況，以核定相當之數額（最高法院51
    年台上字第223號判例參照）。經查，原告名下無不動產，
    年收入28餘萬元；被告年收入27餘萬元，名下有汽車1筆，
    有本院依職權查詢稅務電子閘門財產所得調件明細表可參。
    本院審酌兩造經濟狀況、原告所受傷勢及精神上所受痛苦之
    程度等情，認原告原告請求被告賠償非財產上之損害8,073
    元應屬適當。
　㈣車損部分：不法毀損他人之物者，被害人得請求賠償其物因
    毀損所減少之價額；負損害賠償責任者，除法律另有規定或
    契約另有訂定外，應回復他方損害發生前之原狀；損害賠償
    ，除法律另有規定或契約另有訂定外，應以填補債權人所受
    損害及所失利益為限，民法第196 條、第213 條第1 項、第
    216 條第1 項分別定有明文。又不法毀損他人之物者，被害
    人得請求賠償其物因毀損所減少之價額，且得以修復費用為
    估定之標準，但以必要者為限。依行政院所頒固定資產耐用
    年數表及固定資產折舊率表，【機械腳踏車】之耐用年數為
    3年，依定率遞減折舊率為1000分之536，且其最後1年之折
    舊額，加歷年折舊累計額，其總和不得超過該資產成本原額
    之9/10。查，本件機車修理費用為1萬9,630元（零件費用為
    14,780元、工資為4,850元），有估價單1份在卷可佐，而本
    件機車於102年5月出廠，有車籍資料1份附卷可參，距本件
    事故發生日即109年4月20日，已逾使用年限，則零件扣除折
    舊後之修復費用估定為1,478元（計算式：14,780×1/10＝1,4
    78），加計不予折舊之工資4,850元後，修復之必要費用應
    為6,328元（計算式：1,478元＋4,850元＝6,328元）
　㈤綜上，本件原告得向被告請求賠償之金額為3萬2,729元（計
    算式：醫療費及計程車費用5,630元＋不能工作之損失12,698
    元＋慰撫金8,073元＋車損6,328＝32,729）。
中    華    民    國   111    年    5     月    30    日
                  中壢簡易庭  法  官  劉哲嘉
以上正本係照原本作成
如不服本判決，須以違背法令為理由，於判決送達後20日內向本
庭（桃園市○○區○○路0 段000 號）提出上訴狀。（須按他造
當事人之人數附繕本）。
中    華    民    國   111    年    5     月    30    日
                              書記官  陳香菱
附錄：
一、民事訴訟法第436條之24第2項：
    對於小額程序之第一審裁判上訴或抗告，非以其違背法令為
    理由，不得為之。
二、民事訴訟法第436條之25：
    上訴狀內應記載上訴理由，表明下列各款事項：
    （一）原判決所違背之法令及其具體內容。
    （二）依訴訟資料可認為原判決有違背法令之具體事實。
三、民事訴訟法第471條第1項：（依同法第436 條之32第2 項規
    定於小額事件之上訴程序準用之）上訴狀內未表明上訴理由
    者，上訴人應於提起上訴後20日內，提出理由書於原第二審
    法院；未提出者，毌庸命其補正，由原第二審法院以裁定駁
    回之。